【裁判字號】    89,訴緝,49
【裁判日期】    890725
【裁判案由】    毒品危害防制條例
【裁判全文】
臺灣桃園地方法院刑事判決                          八十九年度訴緝字第四九號
    公  訴  人  臺灣桃園地方法院檢察署檢察官
    被      告  甲○○
右列被告因毒品危害防制條例案件，經檢察官提起公訴（八十七年度偵字第一三二二
八號），本院判決如左：
        主  文
甲○○連續轉讓第二級毒品，累犯，處有期徒刑拾壹月。
扣案之安非他命壹小包（毛重零點伍公克），沒收銷燬之。
        事  實
一、甲○○曾於民國八十三年六月二十七日，因違反麻醉藥品管理條例及槍砲彈藥刀
    械管制條例等案，經本院以八十三年度訴字第四八七號合計判處有期徒刑六月確
    定，於八十三年八月十一日執行完畢，嗣再因違反麻醉藥品管理條例案件，經本
    院以八十四年度上訴字第一二四二號判處有期徒刑四月、三月，應執行刑有期徒
    刑六月確定，因自八十四年七月八日起至八十五年一月七日止，共受羈押一百八
    十四日，經折抵前揭確定判決所宣告之有期徒刑期滿而於八十五年八月八日指揮
    執行完畢，猶不知悔改，明知安非他命係屬毒品危害防制條例第二條所定第二級
    毒品，禁止轉讓，竟基於概括犯意，先於民國八十七年四月起至同年八月止，在
    桃園縣桃園市○○街一○八號五樓住處，多次無償轉讓安非他命微量予其同居女
    友廖金英施用；復基於同一概括犯意，於八十七年八月中旬某日，在其上址住處
    ，無償轉讓少量安非他命予吳建坤吸用。嗣於八十七年八月三十一日上午十時許
    在其上址住處經警查獲，並扣得甲○○所有之安非他命一小包（毛重零點五公克
    、）及與本案無關之酒精燈一個、吸食器一組。
二、案經台北縣警察局移送台灣桃園地方法院檢察署檢察官偵查起訴。
        理  由
一、右揭犯罪事實，業據被告甲○○坦承不諱，核與證人吳建坤、廖金英所述情節相
    符，此外復有搜索扣押證明筆錄、扣押物品清單等附卷及如事實欄所載之毒品安
    非他命扣案可資佐證，事證明確，被告無償轉讓毒品安非他命之行為，洵堪認定
    。
二、核被告甲○○所為，係犯毒品危害防制條例第八條第二項之轉讓第二級毒品罪。
    其先後多次轉讓行為，時間緊接，手法雷同，所犯犯罪構成要件相同之罪，顯係
基於概括犯意為之，應論以連續犯，並依法加重其刑。另公訴人以被告自八十七
    年四月起至同年八月止，連續在其上址住處無償轉讓安非他命予吳建坤施用，因
    認被告該部分行為亦涉犯毒品危害防制條例第八條第二項之轉讓第二級毒品罪。
    惟訊據被告堅決否認有公訴人所指該部分犯行，辯稱：伊僅於八十八年八月中旬
    間某日轉讓安非他命予吳建坤施用一次而已等語。質之證人吳建坤於檢察官偵查
    中亦堅稱被告僅無償轉讓安非他命一次予其施用等語，此外本院復查無其他積極
    證據，足資證明被告涉犯公訴人所指此部分違反毒品危害防制條例犯行，然因公
    訴人認此部分與前揭科刑部分有連續犯之裁判上一罪之關係，依審判不可分原則
    ，爰不另為無罪之諭知。第查，被告甲○○有如事實欄所載之犯罪前科與執行紀
    錄，此有台灣桃園地方法院檢察署刑案資料查註紀錄表一紙在卷足按，並經本院
    調取台灣桃園地方法院檢察署八十五年度執字第○○二八九九號執行卷宗核閱屬
    實，其受有期徒刑執行完畢後五年內再犯有期徒刑以上之本罪，為累犯，應依法
    遞予加重其刑。爰酌被告犯罪動機、目的、行為手段、犯罪所生危害及其犯罪後
    態度坦承犯行等一切情狀，量處如主文所示之刑。扣案之安非他命一小包（毛重
    零點五公克）係屬毒品，應依毒品危害防制條例第十條第一項前段規定諭知沒收
    銷燬之。另吸食器一組及酒精燈一個，以及其他扣案物因與本案轉讓第二級毒品
    罪無關，自無庸宣告沒收，併此敘明。
據上論斷，應依刑事訴訟法第二百九十九條第一項前段、毒品危害防制條例第八條第
二項、第十八條第一項前段、刑法第十一條前段、第五十六條、第四十七條，判決如
主文。
本案經檢察官呂理銘到庭執行職務。
中      華      民      國    八十九    年      七      月    二十五    日
                                臺灣桃園地方法院刑事第二庭
                                    法  官  陳  世  博
右正本證明與原本無異。
如不服本判決，應於判決送達後十日內向本院提出上訴狀（應附繕本），上訴於臺灣
高等法院。
                                    書記官  楊  惠  如
中      華      民      國    八十九    年              月              日
附論罪科刑依據之法條：
毒品危害防制條例第八條第二項：
轉讓第二級毒品者，處六月以上五年以下有期徒刑，得併科新臺幣七十萬元以下罰金
。


司法院資訊處製作；財團法人民間司法改革基金會備份。
